臺灣臺中地方法院民事判決　九十三年續字第四號
　　聲　請　人
　　即　被　告　甲○○
　　相　對　人
　　即　原　告　乙○○
右當事人間債務人異議之訴事件，被告於和解成立後（本院九十三年度訴字第八一七
號），請求繼續審判，本院判決如左：
    主      文
請求駁回。
請求費用由被告負擔。
    理      由
一、按「和解成立者，與確定判決，有同一之效力。」、「第五百條至第五百零二條
    及第五百零六條之規定，於前項情形準用之」，民事訴訟法第三百八十條第一項
    、第三項，分別定有明文。經查，本件聲請人於民國（下同）九十三年四月二十
    一日於本院與對造當事人達成訴訟上和解（內容為原告願給付被告及第三人黃文
    輝新台幣（下同）七十五萬元，自九十三年五月起至同年七月止，每月二十五日
    給付五萬元，自九十三年八月起至九十六年十一月止，每月二十五日給一萬五千
    元，如有一期不履行視為全部到期），然原告於第三期即九十三年七月二十五日
    即未為給付，嗣被告於同年八月三十日即行提起請求繼續審審判，則其於形式上
    並無違前開規定（即民事訴訟法第五百條第二項），核先敘明。
二、次按「和解有無效或得撤銷之原因者，當事人得請求繼續審判」，民事訴訟法第
　　三百八十條第二項，定有明文。參諸，最高法院四十三年台上字第一０七五號判
    例所示：「訴訟上之和解，為私法上之法律行為，同時亦為訴訟法上之訴訟行為
    ，即一面以就私法上之法律關係止息爭執為目的，而生私法上效果之法律行為，
    一面又以終結訴訟或訴訟之某爭點為目的，而生訴訟法上效果之訴訟行為，兩者
    之間，實有合一不可分離之關係，故其行為如有私法上或訴訟法上無效或得撤銷
    之事由存在，不問何者，均屬民事訴訟法第三百八十條第二項所謂和解有無效或
    得撤銷之原因，當事人自得以之為請求繼續審判之理由。」，而所謂訴訟上之和
    解倘有無效或得撤銷之原因者，依照民事訴訟法第三百八十條第二項規定，固得
    請求繼續審判，惟所謂有無效或得撤銷之原因者，在實體法上乃對構成和解內容
    之意思表示而言，在訴訟法上乃對訴訟權能、當事人適格、或屬於其他訴訟上之
    要件而言（最高法院五十七年度台上字第三六四三判決要旨參照）。本件聲請人
    係以相對人即原告未依和解內容按期履行，自第三期起即未再給付。查上開事由
    ，並非訴訟法上訴訟權能、當事人適格、或屬於其他訴訟上要件之欠缺，且亦非
    實體法上意思表示無效（民法第七十一條、七十二條）、或得撤銷（民法第九十
    二條）等事由。是本件縱如聲請人主張屬實，亦非可得請求繼續審判之事由。
三、再按，再審之訴顯無再審理由者，法院得不經言詞辯論，以判決駁回之，民事訴
    訟法第五百零二條第二項，定有明文。此項規定，依同法第三百八十條第三項規
    定，於繼續審判之請求準用之，準用之結果，應解為繼續審判之請求，顯無理由
    者，法院得不經言詞辯論逕以判決駁回之。所謂繼續審判之請求顯無理由，必須
    依請求人所主張和解無效或得撤銷之原因，在法律上顯不得據為請求繼續審判之
    理由者，始足當之，若請求人所主張和解無效或得撤銷之原因，尚須調查證據，
    始能認定其有無繼續審判之理由者，仍應行必要之言詞辯論，不得不經言詞辯論
    逕以判決駁回之（最高法院六十九年度台上字第四二號判例要旨參照）。本件聲
    請人所主張繼續審判之事由，在法律上顯不得據為請求繼續審判之理由，已如前
    述，爰不經言詞辯論，逕以判決駁回之。
四、和解既與確定判決有同一效力，本件和解如有聲請人之主張，已因相對人即原告
    之一期不履行而視為全部到期，則聲請人自可持上開和解筆錄，以為執行名義（
    強制執行法第四條第一項第三款）聲請執行相對人之財產，併予敘明。
五、據上論結，本件被告之請求為無理由，依民事訴訟法第三百八十條第三項、第五
    百零二條第二項、第七十八條，判決如主文。
中　　　華　　　民　　　國　　九十三　　年　　　九　　　月　　二十一　　日
                                  臺灣臺中地方法院民事第四庭
~B法　　　官　陳添喜
右為正本係照原本作成。
如對本判決上訴，須於判決送達後二十日內向本院提出上訴狀。
中　　　華　　　民　　　國　　九十三　　年　　　九　　　月　　二十一　　日
~B法院書記官
